臺灣板橋地方法院刑事判決　　　　　　　94年度交易字第74號
公　訴　人　臺灣板橋地方法院檢察署檢察官
被　　　告　乙○○
　　　　　　　　　　　樓
上列被告因過失傷害案件，經檢察官提起公訴（94年度偵字第11
92號），本院改用簡式審判程序，判決如下：
    主  文
乙○○因過失傷害人，處有期徒刑肆月，如易科罰金以佰元折
算壹日。
    事  實
一、乙○○於民國（下同）92年12月19日7 時40分許，駕駛CS-3
    637 號自用小客車，沿台北縣板橋市○○路往新莊方向行駛
    ，在行經民生路與縣民大道之交岔路口右轉直行時（按當時
    其路口號誌為綠燈），應注意汽車行駛時，駕駛人應注意車
    前狀況，並隨時採取必要之安全措施，且按諸當時之天候、
    光線、號誌、路況等一切情狀，復無乙○○不能注意之情形
    ，竟疏未注意其右轉後前方適有亦疏未注意左右有無來車，
    即逕自穿越縣民大道通過之行人甲○○，而以上開自用小客
    車左前保險桿處撞及甲○○倒地，致甲○○因之受有雙膝挫
    傷、左下肢擦傷3 ×3 公分、右足挫擦傷4 ×4 公分、腳踝
    扭傷、右膝內側半月軟骨破裂、左膝內側韌帶、半月軟骨及
    後十字韌帶斷裂之傷害。嗣乙○○於上開肇事後，警員楊宗
    倫到場處理發覺上情前，先向警員楊宗倫陳述上開肇事經過
    ，並於事後接受本院之審理。
二、案經乙○○自首及甲○○訴由台北縣政府警察局海山分局報
    請臺灣板橋地方法院檢察署檢察官偵查起訴。
    理  由
一、右揭事實業據被告乙○○於本院審理時坦承不諱，核與告訴
    人甲○○迭次於警詢及偵查中指訴之情節及證人即當場執行
    交通勤務之義勇交通人員張菊迭次於警詢及偵查中證述之情
    節，均相符合，復有道路交通事故調查報告表（一）（二）
    、現場草圖乙紙、告訴人甲○○所提出診斷證明書6 紙、道
    路交通事故肇事人自首情形紀錄表乙紙、肇事現場照片12紙
    、被告駕駛執照、行車執照影本各乙紙，在卷可稽，足堪認
    定。又按「汽車行駛時，駕駛人應注意車前狀況，並隨時採
    取必要之安全措施」，道路交通安全規則第94條第3 項定有
    明文，被告於右揭時間駕駛上開自用小客車，沿台北縣板橋
    市○○路往新莊方向行駛，在行經民生路與縣民大道之交岔
    路口右轉直行時（按當時其路口號誌為綠燈），應注意汽車
    行駛時，駕駛人應注意車前狀況，並隨時採取必要之安全措
    施，且按諸當時之天候、光線、號誌、路況等一切情狀，復
    無被告不能注意之情形，竟疏未注意其右轉後前方適有行人
    即告訴人甲○○正穿越縣民大道通過，而以上開自用小客車
    左前保險桿處撞及告訴人甲○○倒地，致告訴人甲○○因之
    受有上述雙膝挫傷、左下肢擦傷3 ×3 公分、右足挫擦傷4
    ×4 公分、腳踝扭傷、右膝內側半月軟骨破裂、左膝內側韌
    帶、半月軟骨及後十字韌帶斷裂之傷害，則被告就告訴人甲
    ○○所受上述傷害之結果，顯有過失責任，且其間亦存有相
    當因果關係，至為灼然。雖告訴人甲○○於右揭時地穿越縣
    民大道通過時，亦有疏未注意左右有無來車，即逕自穿越縣
    民大道通過，致遭由被告所駕駛上開自用小客車撞及肇事，
    致受有上述傷害之結果，亦同有相當之過失責任，惟亦不足
    影響本院對被告上開過失責任之認定，附此敘明。至於被告
    迭次於警詢、偵查中及本院審理時均辯稱當時告訴人甲○○
    並未行走在行人穿越道上而肇事云云，另告訴人甲○○則指
    訴其當時係行走在行人穿越道上肇事云云，茲被告與告訴人
    甲○○二人上開所述肇事地點，不僅二人各置一詞，而相互
    矛盾，且證人張菊迭次於警詢及偵查中亦均證稱其係本件肇
    事後，因見現場人群聚集，經前往查看，才知悉本件肇事，
    惟並未目擊本件肇事經過等語（見94年度偵字第1192號偵查
    卷第13頁反面、第52頁），而本件道路交通事故調查報告表
    （一）（二）及現場草圖上，亦未載明本件肇事之相關「散
    落物或血跡位置」，以供本院本諸物理科學相關原理，研判
    出本件肇事之「可能」撞及點所在，前後所述均屬雙方各自
    一詞之語，且雙方迭次於警詢、偵查中及本院審理時復均未
    能提出其他任何積極證據以實其等各自之說，是本件被告及
    告訴人甲○○二人就此部分所述之詞，自均不足各為有利其
    等二人認定之依據，至為顯然，則台北縣區車輛行車事故鑑
    定委員會僅憑告訴人甲○○個人上開指訴之詞，復未察明被
    告與告訴人甲○○二人上開陳述相互矛盾，且均未能舉出任
    何實證為憑之情形下，即逕認告訴人甲○○於本件肇事時係
    行走在行人穿越道上，並認告訴人甲○○無肇事因素云云，
    揆諸上述，容有未合，自不足供本院憑為認定被告及告訴人
    甲○○二人上開過失責任之憑據，至為顯然。
二、核被告所為，係犯刑法第284 條第1 項前段之過失傷害罪。
    被告於本件肇事後，警員楊宗倫到場處理發覺上情前，先向
    警員楊宗倫陳述上開肇事經過乙情，業據被告於本院審理時
    供述明確，復有上開肇事現場照片12紙可稽，而堪認定，被
    告復於事後接受本院之審理，已符刑法第62條前段規定自首
    之要件，應依同條之規定，減輕其刑。爰審酌被告於右揭時
    地駕駛上開自用小客車右轉直行時，應且能注意車前適有行
    人即告訴人甲○○正穿越縣民大道通過，竟疏未注意及之而
    撞及告訴人甲○○肇事，致告訴人甲○○因之受有上述傷害
    之結果，已損及告訴人甲○○之權益，並危害社會上之交通
    安全及被告犯罪後之態度等一切情狀，量處如主文所示之刑
    ，並諭知易科罰金之折算標準，以資儆懲。
據上論斷，應依刑事訴訟法第299 條第1 項前段，刑法第284 條
第1 項前段、第62條前段、第41條第1 項前段，罰金罰鍰提高標
準條例第1 條前段、第2 條，判決如主文。
本案經檢察官陳伯厚到庭執行職務。
中　　華　　民　　國　　94　　年　　5 　　月　　31　　日
                    交通法庭  法　官  林 晏 鵬
以上正本證明與原本無異
如不服本判決應於送達後10日內向本院提出上訴狀
                              書記官　陳 君 偉
中　　華　　民　　國　　94　　年　　5 　　月　　31　　日
附錄本案論罪科刑法條：刑法第284條(過失傷害罪)
因過失傷害人者，處六月以下有期徒刑、拘役或五百元以下罰金
，致重傷者，處一年以下有期徒刑、拘役或五百元以下罰金。
從事業務之人，因業務上之過失傷害人者，處一年以下有期徒刑
、拘役或一千元以下罰金，致重傷者，處三年以下有期徒刑、拘
役或二千元以下罰金。
